臺灣臺中地方法院刑事判決　　　　　　100年度勞安訴字第2號
公　訴　人　臺灣臺中地方法院檢察署檢察官
被　　　告　林明珠
　　　　　　宏道交通事業有限公司
上　一　人
法定代理人　簡靖洋
上列被告等因業務過失致死等案件，經檢察官聲請以簡易判決處
刑（99年度偵字第25832 號），本院臺中簡易庭認不宜簡易判決
處刑（原案號：100 年度中勞安簡字第2 號），改依通常程序審
理，本院合議庭裁定由受命法官獨任進行認罪協商程序，判決如
下：
    主      文
林明珠從事業務之人，因業務上之過失致人於死，處有期徒刑陸
月，如易科罰金，以新臺幣壹仟元折算壹日。又違反事業單位工
作場所發生死亡職業災害時，雇主應於二十四小時內報告檢查機
構之規定，處有期徒刑貳月，如易科罰金，以新臺幣壹仟元折算
壹日。應執行有期徒刑柒月，如易科罰金，以新臺幣壹仟元折算
壹日。緩刑貳年。
宏道交通事業有限公司違反雇主對防止有墜落、崩塌等之虞之作
業場所引起之危害，應有符合標準之必要安全衛生設備，致發生
死亡職業災害，科罰金新臺幣肆萬元。又違反事業單位工作場所
發生死亡職業災害時，雇主應於二十四小時內報告檢查機構之規
定，科罰金新臺幣貳萬元。應執行罰金新臺幣伍萬元。
    事實及理由
一、本件犯罪事實及證據，除將聲請簡易判決處刑書內之「宏通
    」均更正為「宏道」，及證據並所犯法條欄第3 行「勞工資
    料卡」更正為「員工資料卡」；將同欄第13行「第1 款」更
    正為「第5 款」；將同欄第20行「第4 款」更正為「第5 款
    」，增列「行政院勞工委員會民國100 年8 月2 日勞檢5 字
    第1000021761號函」為證據，並補充被告林明珠及宏道交通
    事業有限公司（下稱宏道公司）法定代理人簡靖洋於本院準
    備程序中自白犯罪外，餘均引用檢察官聲請簡易判決處刑書
    之記載（如附件）。
二、本件經檢察官與被告林明珠及宏道公司法定代理人簡靖洋於
    審判外達成協商之合意，且被告林明珠及宏道公司法定代理
    人簡靖洋已認罪，其合意內容為：(一)被告林明珠願受科刑範
    圍，業務過失致死部分為有期徒刑6 月，如易科罰金，以新
    臺幣（下同）1,000 元折算1 日；違反勞工安全衛生法第32
    條第1 項第2 款部分為有期徒刑2 月，如易科罰金，以1,00
    0 元折算1 日，應執行有期徒刑7 月，如易科罰金，以1,00
    0 元折算1 日，緩刑2 年。(二)被告宏道公司願受科刑範圍，
    違反勞工安全衛生法第31條第2 項部分為罰金40,000元；違
    反勞工安全衛生法第32條第2 項部分為罰金20,000元，應執
    行罰金50,000元。經查，上開協商合意並無刑事訴訟法第45
    5 條之4 第1 項所列情形之一，檢察官聲請改依協商程序而
    為判決，本院爰不經言詞辯論，於協商合意範圍內為協商判
    決，合予敘明。
三、附記事項：被告林明珠及宏道公司法定代理人簡靖洋與被害
    人黃錦玲於99年5 月26日達成調解，願給付被害人黃錦玲16
    9 萬8000元，並已全數給付上開款項，有臺北縣新莊市調解
    委員會調解書、支票影本8 張及本院公務電話紀錄在卷。爰
    依刑事訴訟法第455 條之4 第3 項規定，記載於協商判決書
    ，併此說明。
四、依刑事訴訟法第455 條之2 第1 項、第455 條之4 第2 項、
    第455 條之8 、第454 條第2 項，勞工安全衛生法第31條第
    1 項、第2 項、第32條第1 項第2 款、第2 項，刑法第11條
    前段、第276 條第2 項、第55條、第41條第1 項前段、第8
    項、第51條第5 款、第7 款、第74條第1 項第1 款，刑法施
    行法第1 條之1 ，判決如主文。
五、協商判決除有刑事訴訟法第455 條之4 第1 項第1 款於本訊
    問程序終結前，被告撤銷協商合意或檢察官撤回協商聲請者
    ；第2 款被告協商之意思非出於自由意志者；第4 款被告所
    犯之罪非第455 條之2 第1 項所定得以協商判決者；第6 款
    被告有其他較重之裁判上一罪之犯罪事實者；第7 款法院認
    應諭知免刑或免訴、不受理者情形之一，及違反同條第2 項
    「法院應於協商合意範圍內為判決；法院為協商判決所科之
    刑，以宣告緩刑或二年以下有期徒刑、拘役或罰金為限」之
    規定者外，不得上訴。
六、如有上開可得上訴情形，應於收受判決送達後10日內向本院
    提出上訴書狀（應敘述具體理由並附繕本）。上訴書狀如未
    敘述理由，應於上訴期間屆滿後20日內補提理由書於本院。
中    華    民    國    100   年    9     月    16    日
                  刑事第九庭    法  官  柯志民
以上正本證明與原本無異。
                                書記官  鄭晉發
中    華    民    國    100   年    9     月    16    日
附錄本案論罪科刑法條全文：
刑法第276條
因過失致人於死者，處二年以下有期徒刑、拘役或二千元以下罰
金。
從事業務之人，因業務上之過失，犯前項之罪者，處五年以下有
期徒刑或拘役，得併科三千元以下罰金。
勞工安全衛生法第31條
違反第五條第一項或第八條第一項之規定，致發生第二十八條第
二項第一款之職業災害者，處三年以下有期徒刑、拘役或科或併
科新台幣十五萬元以下罰金。
法人犯前項之罪者，除處罰其負責人外，對該法人亦科以前項之
罰金。
勞工安全衛生法第32條
有左列情形之一者，處一年以下有期徒刑、拘役或科或併科新臺
幣九萬元以下罰金：
一、違反第五條第一項或第八條第一項之規定，致發生第二十八
    條第二項第二款之職業災害。
二、違反第十條第一項、第二十條第一項、第二十一條第一項、
    第二十二條第一項或第二十八條第二項、第四項之規定。
三、違反主管機關或檢查機構依第二十七條所發停工之通知。
法人犯前項之罪者，除處罰其負責人外，對該法人亦科以前項之
罰金。